最　高　行　政　法　院　裁　定
　　　　　　　　　　　　　　　　　　 96年度裁字第00267號
上　訴　人　響亮國際開發有限公司
代　表　人　甲○○
被 上訴 人　臺中市政府
代　表　人　乙○○
上列當事人間因就業服務法事件，上訴人對於中華民國94年8月
17日臺中高等行政法院94年度訴字第00290號判決，提起上訴，
本院裁定如下：
　　主  文
上訴駁回。
上訴審訴訟費用由上訴人負擔。
　　理  由
一、按對於高等行政法院判決上訴，非以其違背法令為理由，不
    得為之，行政訴訟法第242條定有明文。是對於高等行政法
    院判決上訴，若未具體說明原判決違背何項法令、不適用或
    如何適用不當之具體情事，即非主張原判決違背法令以為上
    訴理由，其上訴不應准許。
二、上訴意旨略謂：（一）上訴人依規定向臺中區公立就業服務
    中心辦理求才登記申請時，曾向財團法人私立中國醫藥學院
    附設醫院查詢受看護人張玉梅該日是否曾至該院掛號或門診
    ，但經該院工作人員以病人資料為業務機密為由而拒絕，而
    上訴人當初曾連絡雇主林佩瑤但均未聯繫上，則診斷證明書
    既經公立就業服務機構臺中區公立就業服務中心審查，上訴
    人依合法程序取得求才證明書，乃並無故意過失可言。（二
    ）上訴人雖受雇主林佩瑤之委任但並未收受報酬，又如何適
    用民法第535條之規定。（三）上訴人受委託依規定程序向
    行政院勞工委員會（下稱勞委會）申請外籍監護工並填具相
    關文件，被上訴人應將該相關文件提供予庭上法官知悉。其
    次，依就業服務法施行細則第5條之規定，若提出之求才或
    求職申請表件，經發現有記載不實、記載不全或違反法令時
    ，應通知補正。再者，勞委會92年6月25日勞職外字第09202
    05073號函「…。故不論由雇主之親屬、朋友取得，均應由
    雇主負相關提供不實診斷證明書之責任。」此顯有失平衡。
    （四）公立就業服務機構之人員應比上訴人更有公權力查察
    、判斷診斷證明書之真偽，難不成臺中區公立就業服務中心
    為第一線審查機關查察人員因怠忽職責違背對於第三人應執
    行之職務，而誘使上訴人向勞委會申請外籍監護工之「雇主
    聘僱外籍勞工申請書」委任後，再函文向財團法人私立中國
    醫藥學院附設醫院查詢得系爭診斷證明書不實，其行政作為
    違反就業服務法施行細則，是否亦未善盡監督注意義務？依
    民法第217條，被害人與有過失者，法院得減輕賠償金額。
    （五）勞委會應據實提供臺灣臺中地方法院檢察署92年偵字
    第13494號不起訴處分書予庭上法官正確判斷。雖行政罰不
    以故意為必要，然若將審查責任盡歸於私立就業服務機構之
    從業人員，亦有違公平，即被上訴人僅認定上訴人業務人員
    之過失，卻不論主管機關承辦人員之責，顯然完全違背社會
    公平正義云云。核其狀內容僅就原審取捨證據、認定事實之
    職權行使謂為未當，然並未具體說明原判決確有如何違背法
    令之情形，依首開規定及說明，其上訴為不合法，應予駁回
    。
四、依行政訴訟法第249條第1項前段、第104條、民事訴訟法第9
    5條、第78條，裁定如主文。
中　　華　　民　　國　　96　　年　　2　　 月　　8　　 日
                  第五庭審判長法  官　鍾　耀　光
                              法  官  姜　仁　脩
                              法  官　王　德　麟
                              法  官　黃　清　光
                              法  官　吳　慧　娟
以  上  正  本  證  明  與  原  本  無  異
中　　華　　民　　國　　96　　年　　2　　 月　　8　　 日
　　　　　　　　　　　　　　　書記官　阮　桂　芬
